【裁判字號】    92,交抗,226
【裁判日期】    920314
【裁判案由】    違反道路交通管理處罰條例
【裁判全文】
臺灣高等法院交通事件裁定                        九十二年度交抗字第二二六號
    抗告人即
    受處分人  甲○○（即甲○○建築師事務所）
右抗告人因違反道路交通管理處罰條例案件，不服臺灣臺北地方法院中華民國九十二
年一月二十八日九十一年度交聲字第五五五號裁定（原處分字號：臺北市交通事件裁
決所九十一年四月十六日北市裁三字第車裁二二─ＧＢ0000000號），提起抗
告，本院裁定如左：
        主  文
抗告駁回。
        理  由
一、原審裁定將甲○○建築師事務所列為當事人，係誤載，本院先予更正為甲○○。
二、本案原審裁定以：受處分人即異議人甲○○建築師事務所所有之車牌號碼ＧＹ─
    四０九六號自用一般小客車，於民國（下同）九十一年二月二十五日十時五十五
    分許，在臺中市工業十六號前以車頭向路邊，車尾向道路中央之停車方式停車，
    經臺中市警察局警員以當場拍照之方式採證，並以受處分人所有之汽車有違反道
    路交通管理處罰條例第五十六條第一項第九款規定之事實掣單舉發，經將舉發通
    知單送達於受處分人後，受處分人雖於舉發通知單上所載應到案日期前向原處分
    機關提出申訴，惟並未向原處分機關告知該輛汽車於為警舉發當時之實際駕駛人
    確實姓名及年籍，經原處分機關請舉發單位調查結果，仍認受處分人所有之汽車
    有前開違規事實，原處分機關乃依道路交通管理處罰條例第五十六條第一項第九
    款及違反道路交通管理事件統一裁罰標準表之規定，於九十一年四月十六日裁處
    受處分人罰鍰新台幣（下同）六百元。惟原裁定以本件受處分人所有之汽車不依
    順向停車之違規行為，係違反道路交通管理處罰條例第五十六條第一項第六款規
    定，而非同條例第五十六條第一項第九款規定之違反，受處分人聲明異議雖無理
    由，惟原處分既有不當，自應將原處分撤銷，仍以受處分人所有之車輛有違反道
    路交通管理處罰條例第五十六條第一項第六款規定之事實，依該條款及同條例第
    八十五條第三項及違反道路交通管理事件統一裁罰標準及處理細則第二十四條規
    定，科處其罰鍰九百元。經本院調查結果，原審裁定認事用法均無不當，理由亦
翔實，應予維持。
三、抗告意旨略以：本案停車地點道路情況特殊，在其盡頭有一鐵皮屋阻隔，致使該
    路無法直通，非如原裁定所稱之一般正常直通之道路，應與交通罰款之相關規定
    不合。如其不符順向停車之交通規定，交通主管機關有責任於該路段之路面上規
    劃劃設停車格位標線，讓民眾有所遵循，而非一味開具罰單，入民於罪云云。
四、經查：據抗告人所提出之停車現場照片可看出，抗告人所指遭處罰之停車地點之
    對面，亦即同一車道上對面之車輛，均依順行方向緊靠路面停車。而此一依順向
    緊靠路面邊緣停車，乃原則規定，縱抗告人停車之處前有鐵皮屋，若未因此特殊
    路況有例外考量而劃設非順向之停車格位標線時，駕駛人自當嚴予遵守。且依卷
    附舉發照片可看出抗告人確實未依順行方向緊靠路面停車（見原審卷第六頁），
    原裁定因而據以裁處其不依順行方向停車，處罰緩九百元，並無不當。事證明確
    ，抗告人抗告意旨指摘原裁定不當，為無理由，應予駁回。
據上論結，應依道路交通管理處罰條例第八十九條，刑事訴訟法第四百十二條，裁定
如主文。
中      華      民      國    九十二    年      三      月     十四     日
臺灣高等法院交通法庭
                                審判長法  官  陳  祐  治
                                      法  官  楊  炳  禎
                                      法  官  王  炳  梁
右正本證明與原本無異。
不得再抗告。
                                      書記官  潘  大  鵬
中      華      民      國      九十二  年      三      月     十七     日


司法院資訊處製作；財團法人民間司法改革基金會備份。
